最高法院刑事裁定　　　　　　　　　 111年度台抗字第1243號
抗　告　人　鄒慶鴻
上列抗告人因偽造有價證券等罪定應執行刑案件，不服臺灣高等
法院中華民國111 年7月22日駁回聲明異議之裁定（111年度聲字
第1732號），提起抗告，本院裁定如下：
    主  文
抗告駁回。
    理  由
一、按受刑人或其法定代理人或配偶以檢察官執行之指揮為不當
    者，得向諭知該裁判之法院聲明異議，刑事訴訟法第484 條
    定有明文。所謂檢察官執行之指揮不當，係指就執行之指揮
    違法及執行方法不當等情形。又裁判確定前犯數罪者，併合
    處罰之；數罪併罰，有二裁判以上者，依刑法第51條之規定
    ，定其應執行之刑，同法第50條第1 項前段、第53條分別定
    有明文。被告所犯數罪有二裁判以上時，其所犯各罪是否合
    於數罪併罰規定，應以各裁判中最先判決確定者為基準，凡
    在該裁判確定前所犯之各罪，均應依刑法第50條、第51條規
    定，定其應執行之刑。數罪併罰案件之實體裁判確定後，即
    生實質之確定力，已經定應執行刑確定之各罪，除因增加經
    另案判決確定合於數罪併罰之其他犯罪，或原定應執行刑之
    數罪中有部分犯罪，因非常上訴、再審程序而經撤銷改判，
    或有赦免、減刑等情形，致原裁判定刑之基礎已經變動，或
    其他客觀上有責罰顯不相當之特殊情形，為維護極重要之公
    共利益，而有另定應執行刑之必要者外，法院應受原確定裁
    定實質確定力之拘束，亦即法院不得再就該各罪之全部或部
    分重複定其應執行刑，否則即有違一事不再理原則。是以，
    倘受刑人所犯數罪，業經法院裁定定應執行刑確定者，檢察
    官據以執行，自難認其指揮為違法或執行方法不當。
二、本件原裁定以：抗告人即受刑人鄒慶鴻聲明異議意旨略以：
    抗告人前因犯詐欺等案件，經臺灣臺北地方法院103 年度聲
    字第32號裁定，定應執行刑為有期徒刑6 年確定（共13罪，
    下稱甲群組）。嗣又因犯槍砲彈藥刀械管制條例等案件，經
    臺灣高等法院106 年度聲字第3299號裁定，定應執行刑為有
    期徒刑17年確定（共31罪，下稱乙群組）。上開甲、乙群組
    ，分別經臺灣桃園地方檢察署（下稱桃園地檢署）檢察官核
    發103年執助庚字第734號執行指揮書、107年執更庚字第153
    3 號執行指揮書為執行在案。抗告人以甲群組中之10罪（即
    該裁定附表編號5 至13）與乙群組之罪符合數罪併罰定應執
    行刑之規定，具狀請求桃園地檢署，將甲群組上開10罪與乙
    群組之罪另依數罪併罰規定更定應執行刑，乃檢察官以乙群
    組所示各罪皆係於甲群組附表編號1 之罪裁判確定後所犯，
    否准其聲請，自有不當，爰聲明異議請求撤銷檢察官執行指
    揮之處分以維抗告人應有之權益等語。然查：抗告人所犯甲
    群組各罪，最早判決確定日為該群組附表編號1 所示之罪即
    民國101 年8月7日。而抗告人所犯乙群組各罪之犯罪日期，
    均於101 年8月18日至102年9月17日期間，顯係在101年8月7
    日後所犯，依前揭說明，顯與數罪併罰定應執行刑之要件不
    符，自不得再將甲群組中之10罪（該裁定附表編號5 至13）
    與乙群組之罪另定其應執行刑，原裁定以抗告人上揭主張均
    非可取，已記明其裁酌理由，因認檢察官之指揮執行無違法
    或不當，駁回抗告人執行異議之聲明。經核並無違誤。抗告
    意旨迄未指明抗告人有何數罪併罰之其他犯罪，或因非常上
    訴、再審程序而經撤銷改判，或有赦免、減刑等情形，致原
    裁判定刑之基礎已經變動，或其他客觀上有責罰顯不相當之
    特殊情形，為維護極重要之公共利益，而有另定應執行刑必
    要，徒執相同陳詞，任憑己見，對於原裁定已說明、指駁之
    事項，再事爭辯，尚非可採，依首揭之說明，其抗告為無理
    由，應予駁回。
據上論結，應依刑事訴訟法第412條，裁定如主文。
中    華    民    國   111    年    10    月    5     日
                  刑事第七庭審判長法  官  段  景  榕  
                                  法  官  楊  力  進  
                                  法  官  汪  梅  芬  
                                  法  官  宋  松  璟  
                                  法  官  沈  揚  仁  
本件正本證明與原本無異
                                  書記官
中    華    民    國   111    年    10    月    11    日